Minutes et répertoires du notaire Claude CARON, 8 juin 1619 - 7 avril 1639 (étude XXIII)
Archives nationales
- Minutes de Claude CARON, 11 juin 1619 - 7 avril 1639; MC/ET/XXIII/258 - MC/ET/XXIII/276
  - Minutes. 1626, MC/ET/XXIII/264; registre
    - Obligation d'Adrien Haincque, conseiller du roi élu en l'élection de Beauvais, contrôleur au grenier à sel de Granvilliers, et Marguerite Loret, sa femme, demeurant au bout du pont Saint-Michel, à la tournée pour aller sur le quai des Augustins, envers Léonor de Saint-Leu, notaire au Châtelet, demeurant rue de la Vieille-Bouclerie, de 3200 l. en prêt., 21 juillet 1626; MC/ET/XXIII/264
      obligation; Augustins (quai des); Saint-Michel (pont); Vieille-Boucherie (rue de la); Haincque, Adrien; Loret, Marguerite; Saint-Leu, Léonor de (15..-1627); contrôleur (Ancien Régime); notaire; percepteur
    - (PEINTRES maîtres) à Paris PANIER (ANDré et Etienne) § Cession d'un droit au bail d'une place sise en la vallé de Misère, qui avait été fait à. .. et à défunt Jean MORICE par le Prévôt des marchands et échevins., 22 juillet 1626; MC/ET/XXIII/264
      cession; Panier, André Panier, Etienne
    - TELLIER (Nicolas) maître tailleur d'habits demeurant à Petit pont à Trois poissons, fils de Pierre TELLIER, maître tailleur d'habits demeurant en lasusdicte maison et de Jeanne JARDINIER. § Mariage de Nicolas TELLIER et de Catherine GAGNERON, fille Sylvain Gagneron., 22 juillet 1626; MC/ET/XXIII/264
      contrat de mariage; Tellier, Nicolas
    - BEAUCOUSIN (Georges) marchand hôtelier demeurant à Saint-Maur des Fossés à présent prisonnier ès prisons de Saint-Eloy près Saint-Paul § Obligation de Georges BEAUCOUSIN et de Thomasse de MONMARTRE, sa femme, envers Julien LE BIGOT, receveur général des barrages de Paris, demeurant rue Sacalie, de 248 livres 15 s en règlement d'une obligation du 25 janvier 1625 (par-devant LE GAY et CARON) et d'une année et demie de la ferme du barrage de Saint-Maur, qu'ils s'engagent à payer dans six semaines., 24 juillet 1626; MC/ET/XXIII/264
      obligation; Beaucousin, Georges
    - BOUTIQUE au PALAIS § Transport par Pierre CHARPENTIER, marchand bourgeois de Paris et Marie CHEVALLIER, sa femme, à Gaspard FASSIER, marchand mercier bourgeois de Paris et Anne BOSCHERON, sa femme, du droit au bail de la moitié d'une BOUTIQUE au PALAIS qui est la 8e allant de la seconde porte du Palais au Pont Saint-Michel, où est pour enseigne la Bannière de France, moyennant les charges et bon prix, 28 juillet 1626; MC/ET/XXIII/264
    - TRUANDERIE (rue de la petite) (Maison faisant l'encoignure de la) paroisse Saint-Eustache § Bail par Denis GUERIN, docteur régent en la faculté de Médecine et par Athanase AMY, avocat en Parlement, pour 6 ans, à Jean-Baptiste VILLAIN, marchand maître orfèvre à Paris, d'une rue de la petite TRUANDERIE, moyennant 400 livres de loyer annuel., 29 juillet 1626; MC/ET/XXIII/264
      bail; Guérin, Denis
    - PAJOT (François de) Chevalier, baron de MAFLEE, seigneur d'AUTEUIL, demeurant ordinairement à Auteuil, à présent logé à Paris en sa maison rue du Four, paroisse Saint-Eustache § Quittance de François de PAJOT à Charles LE BOULLANGER, 6 août 1626; MC/ET/XXIII/264
      quittance; Pajot, François de
    - TARDIEU (Richard) Ecuyer sieur DU MESNIL et de CHATILLON, conseiller, notaire et secrétaire du Roi maison et couronne de France demeurant rue des Maçons paroisse Saint-Séverin § Promesse de Jean DURE, maçon à Châtillon près Bagneux de payer à Richard TARDIEU la somme de 370 livres 16 sols à laquelle Christophe GUYON, curé dud. Châtillon a été condamné envers Richard TARDIEU (A la suite: 1628, 5 avril, quittance de Gilles CHARLES, veuve de Richard TARDIEU, aud. DURE), 11 août 1626; MC/ET/XXIII/264
      quittance; Tardieu, Richard
    - L'HOSPITAL (Gilles de) Prieur de Lory et de Villemoustier en Gâtinais, demeurant à Paris au logis de Mre Nicolas LE VERRIER, procureur en Parlement, rue de Bièvre § Obligation de Gilles de L'HOSPITAL envers ledit LE VERRIER, de 280 livres pour reste de la pension chez lui, 13 août 1626; MC/ET/XXIII/264
      obligation; L'Hospital, Gilles de
    - VILLEJUIF § Vente par Toussaint FICHON, tailleur d'habits demeurant à VILLEJUIF à Gilles FICHON, d'une maison couverte de chaume sise en la grande rue de VILLEJUIF, et dépendances, à titre de rente., 25 août 1626; MC/ET/XXIII/264
      acte de vente; Fichon, Toussaint
    - MARIN (Nicolas) Conseiller et médecin du roi, fils de défunt René MARIN, maître apothicaire et épicier à Paris et de Marie MEUSNIER, demeurant rue de Seine § Transaction entre les héritiers de défunte Ursule HERON, veuve MARIN, dont Nicolas MARIN, 28 août 1626; MC/ET/XXIII/264
      accord; Marin, Nicolas
    - MENJOT (Samuel) Procureur en Parlement, demeurant rue Hautefeuille § Obligation de Jean MORNAY, maçon à Viry-sur-Orge et de Jeanne MASSON, sa femme, envers Samuel MENJOT, de 150 livres en prêt., 29 août 1626; MC/ET/XXIII/264
      obligation; Menjot, Samuel
    - 1626, 31 août. Transport par Jacques Villery, marchand libraire, demeurant rue d'Arras, paroisse Saint-Étienne-du-Mont, à Antoine de Sommaville et Augustin Courbé, aussi marchands libraires, demeurant respectivement rue des Sept-Voies, paroisse Saint-Hilaire, et place Maubert, près des Carmes, paroisse Saint-Étienne-du-Mont, du privilège obtenu le (un blanc pour le jour) mars 1626 pour un livre intitulé 'La Vierge mourante sur le mont de Calvaire', composé par le sieur La Serre, moyennant la somme de 60 livres tournois, dont 36 livres payées comptant., 31 août 1626 - 8 octobre 1629; MC/ET/XXIII/264
      Contient aussi:
      1629, 8 octobre. Quittance par Villery à Sommaville et Courbé des 24 livres restant dues
      Documents du Minutier central des notaires de Paris, Écrivains de théâtre, 1600-1649, étude par Alan Howe, documents analysés par Madeleine Jurgens et Alan Howe [195 actes], Paris, Archives nationales, 2005, notice n°118 (instrument de recherche imprimé dématérialisé dont la version intégrale est accessible en ligne par la rubrique 'Autres instruments de recherche', voir contexte dans le Plan d’orientation général - Notaires de Paris, guides thématiques du Minutier).
      Date de création de la notice: 2008
      Documents du Minutier central des notaires de Paris, Écrivains de théâtre, 1600-1649, étude par Alan Howe, documents analysés par Madeleine Jurgens et Alan Howe, Paris, Archives nationales, 2005, XIII-340 p.
      cession; Arras (rue d'); Sept-Voies (rue des); Maubert (place); Carmes de la place Maubert (couvent des); Puget de La Serre, Jean (1600-1665); Villery, Jacques (159.?-1677?); Sommaville, Antoine de III (1597-1665); Courbé, Augustin; libraire
    - SOMMAVILLE (Antoine de) marchand libraire demeurant rue des Sept-Voies § Vente de privilège par Jacques VILLERY, marchand libraire à Paris,[ demeurant rue d'Arras], à Antoine de SOMMAVILLE et Augustin COURBE[,marchand libraire demeurant Place Maubert]. (A la suite, 1629, 8 octobre, quittance auxdits Antoine de SOMMAVILLE et COURBE), 31 août 1626; MC/ET/XXIII/264
      acte de vente; quittance; Sommaville, Antoine de; Villery, Jacques; Courbé
    - APOTHICAIRE et EPICIER (Maître) bourgeois de Paris DUFRESNE (Guillaume) et Madeleine CASSIN, sa femme § Certificat exigé par Guillaume DUFRESNE et Madeleine CASSIN, sa femme au sujet de Jeanne UGER, servante en leur domicile depuis 7 ans, et qui est enceinte., 31 août 1626; MC/ET/XXIII/264
      certificat; Dufresne, Guillaume
    - FAITS DIVERS § Déclaration de Jeanne UGER, servante au logis de Guillaume DUFRESNE, maître apothicaire et épicier et de Madeleine CASSIN sa femme, qui veulent mettre en justice ladite UGER, enceinte, 'pour avoir réparation de ce que effrontément elle auroit commis en leur maison ladicte faulte' et qui étaient sur le point d'envoyer un commissaire pour l'interroger; par ces presentes elle affirme être enceinte du fait d'Antoine FLEURY compagnon tailleur d'habits venu travailler en la maison desdits DUFRESNE et qui a promis de l'épouser., 31 août 1626; MC/ET/XXIII/264
      déclaration
    - MICHELLAIN (Jean) marchand libraire à Paris rue Saint-Jacques, paroisse Saint-Benoît § Obligation de Jean MICHELLAIN envers Sébastien DURAND aussi libraire, de 8 livres pour travail de dorure de livres que le dit DURAND a fait et fourni audit Jean MICHELLAIN et qu'il promet payer à Noël prochain., 2 septembre 1626; MC/ET/XXIII/264
      obligation; Michellain, Jean
    - DURAND (Sébastien) marchand libraire (doreur) à Paris § Obligation de Jean MICHELLAIN, marchand libraire rue Saint-Jacques, envers .. de 8 livres pour travail de dorure de livres fait par ledit..., 2 septembre 1626; MC/ET/XXIII/264
      obligation; Durand, Sébastien
    - MESSAGER LALOUETTE (Jean) MESSAGER de la ville de Châtillon sur Seine y demeurant, étant à présent à Paris logé à la Lanterne, rue et proche Saint-Gervais § Quittance à Jean LALOUETTE., 6 septembre 1626; MC/ET/XXIII/264
      quittance; Lalouette, Jean
    - ROUSSEAU (Nicolas) Chanoine de l'Eglise de Paris, promoteur de la cour Archiépiscopale de Paris, demeurant en sa maison au Cloître Notre-Dame § Obligation d'Angélique LE MEAU, veuve de Denis de HERMAN, écuyer,[ sieur de SOUVILLE, demeurant à l'Hôtel de Reims près de la porte Saint-Germain], envers Nicolas ROUSSEAU de 150 livres en prêt., 7 septembre 1626; MC/ET/XXIII/264
      obligation; Rousseau, Nicolas; Le Meau, Angélique
    - GOUFFIER (Louis) duc de ROANNAIS § Quittance de sommes payées aux créanciers de Louis GOUFFIER, héritier en partie de la duchesse d'AMPVILLE, sa tante; Quittance de Jean JOYSEL, banquier à Paris, aux jurés vendeurs priseurs de biens, gardiens des biens meubles de la succession de ladite dame d'AMPVILLE, 12 septembre 1626 - 19 septembre 1626; MC/ET/XXIII/264
      quittance; Gouffier, Louis
    - TRUDAINE (Marguerite) veuve de Michel MARIE, conseiller et secrétaire du prince de CONDE, demeurant rue de la Mortellerie § Transaction par Marguerite TRUDAINE comme créancière dudit défunt son mari., 12 septembre 1626; MC/ET/XXIII/264
      accord; Trudaine, Marguerite
    - SAINT RENAN évêché de Léon en Bretagne § Transaction entre Marguerite TRUDAINE, veuve et créancière de Michel MARIE, conseiller secrétaire du Prince de CONDE, et Claude QUEMENEUR, prêtre, recteur de l'église de Laudeda, évêché de Léon, au nom et comme procureur de Mathieu LE BARZIC, notaire à SAINT RENAN et autres. (Procuration devant notaires royaux héréditaires de la juridiction de SAINT RENAN et Brest, jointe), 12 septembre 1626; MC/ET/XXIII/264
      procuration; accord; Trudaine, Marguerite
    - DU VERNET (Pierre) chirurgien du Roi demeurant rue de la Harpe § Accords entre Claude et Guillaume LE NOEL, Pierre DU VERNET, d'une part, et Michel BORE, d'autre part, avec lequel ils étaient en procès pour querelle et excès, 16 septembre 1626; MC/ET/XXIII/264
      accord; Du Vernet, Pierre
    - JOYSEL (Jean) Secrétaire de la chambre du Roi et banquier à Paris, demeurant rue Saint-Victor § Quittance par Jean JOYSEL de sommes provenant de la succession de la défunte duchesse d'AMPVILLE et réclamées par les créanciers de Louis GOUFFIER, duc de ROANNEZ, son neveu., 19 septembre 1626; MC/ET/XXIII/264
    - DU BOUC (Nicolas) maître ès arts en l'Université et maître écrivain à Paris demeurant rue Percée paroisse Saint-Séverin § Don mutuel entre Nicolas DU BOUC et Marguerite DUBOIS, sa femme., 23 septembre 1626; MC/ET/XXIII/264
      donation; Du Bouc, Nicolas
    - FONTAINE (Guillaume) maître charpentier demeurant rue des Tournelles § Obligation de .. envers Pierre LEMOYNE, suivant les finances, de 130 livres en prêt. (A la suite: 1626, 26 septembre, déclaration dud. LEMOYNE), 23 septembre 1626; MC/ET/XXIII/264
      obligation; déclaration; Fontaine, Guillaume
    - FOULON (Jeanne) native de Saint-Samson, fille de Nicolas FOULON, boucher audit lieu et d'Adrienne BOUCY, sa femme, elle servante au logis de Vincent HEBERT, conseiller du Roi en la cour des Aides et de Geneviève HERON, son épouse § Mariage de Louis LEFEBURE, compagnon tailleur de pierre à Saint-Germain-des-Prés, et de Jeanne FOULON assistée ses maître[, en présence de Dimanche Jansson.], 27 septembre 1626; MC/ET/XXIII/264
      contrat de mariage; Foulon, Jeanne
    - HÔTEL de REIMS rue des Jardins paroisse Saint-Côme § Testament de Florimond DUBOIS, secrétaire du Président TAMBONNEAU gisant au lit malade en l'HÔTEL de REIMS, 27 septembre 1626; MC/ET/XXIII/264
      testament
    - COPPEAUX (rue des) Maison en deux corps de logis avec deux jeux de paume, cour, jardin derrière le grand jeu de paume, où pend pour enseigne l'Eléphant tenant à la maison de l'Etrier § Titre nouvel par Charles GAULTIER, maître ès arts en l'Université de Paris, comme propriétaire de la rue des COPPEAUX, envers Jean HURAULT, sieur de BOISTAILLE, 3 octobre 1626; MC/ET/XXIII/264
      titre nouvel; Coipeaux (rue); Gaultier, Charles
    - MOULIN sis à Grand-Puits près de Mormant § Promesse au nom de Frère Nicolas GIRAUDEAU, religieux et grand aumônier de Saint-Denis, à Pierre PELLERIN, meunier, de lui verser 180 livres au fur et à mesure des réparation du MOULIN et bail dud MOULIN pour 9 ans., 10 octobre 1626; MC/ET/XXIII/264
    - COUSTURIER (Claude) maître barbier-chirurgien place Maubert § Déclaration de Claude COUSTURIER comme quoi il n'a pas réglé les 300 livres (quittance ci-dessus) promises à Nicolas PESCHERAT, chirurgien du corps de la Reine et à Marie COUSTURIER, sa femme, en faveur de leur mariage., 15 octobre 1626; MC/ET/XXIII/264
      déclaration; Cousturier, Claude
    - PESCHERAT (Nicolas) Chirurgien du corps de la reine de France et Marie COUSTURIER, sa femme § Déclaration de Claude COUSTURIER, maître barbier-chirurgien Place Maubert, en dessous d'une quittance de Nicolas PESCHERAT, comme quoi la somme de 300 livres déclarée par cette quittance n'e pas été versée en faveur du mariage de Nicolas PESCHERAT, 15 octobre 1626; MC/ET/XXIII/264
      contrat de mariage; quittance; déclaration; Pescherat, Nicolas
    - TARDIEU (Richard) Ecuyer, sieur DU MESNIL et de CHATILLON § Autorisation accordée par les marguilliers et habitants de Châtillon près Bagneux, à Gilles CHARLES veuve de Richard TARDIEU, de faire construire une cave voutée à ses frais dans l'église Saint-Jacques Saint-Philippe dud. Châtillon, dedans et pardevant l'autel de la chapelle Notre-Dame, suivant le désir du défunt pour y être enterré., 23 octobre 1626; MC/ET/XXIII/264
    - LANTERNE (rue de la) Maison où pend pour enseigne l'aigle d'or, faisant le coin de la rue de la Pelleterie, au bout du Pont N.D. § Bail par Nicole LE LORRAIN, veuve de Jacques GIRARDON, bourgeois de Paris, Geneviève PETIT, veuve de Louis HONORE et Marie PETIT, veuve d'André DAUVERGNE, pour 4 ans, à Toussaint PETIT, marchand quincaillier demeurant en la rue de la LANTERNE, de leurs parts sur ladite maison, moyennant 408 livres de loyer annuel., 24 octobre 1626; MC/ET/XXIII/264
      bail; Petit, Toussaint
    - CHAMPAIGNE (Philippe de) de CHASTEAUBRIANT Femme séparée de biens d'Henry des BARRES, chevalier, seigneur et baron de COURTENAY, à présent à Paris logée rue de la Harpe. § Obligation de Philippe de CHAMPAIGNE envers Nicolas LE NOEL, bourgeois de Paris, pour des marchandises fournies., 30 octobre 1626; MC/ET/XXIII/264
      obligation; Champaigne de Châteaubriant, Philippine de
    - HARPE (rue de la) Maison à l'enseigne de la Barbe d'or § Vente par Claude ROUSSELET, écuyer et Claude NICERON, sa femme, demeurant ordinairement à Château-Thierry et actuellement logés à Paris rue Pavée, paroisse Saint-André-des-Arts, à Guillaume GUERIN, marchand épicier demeurant en la rue de la HARPE, de la moitié de ladite rue de la HARPE appartenant par héritage à ladite NICERON, et ce moyennant 5 500 £, 4 novembre 1626; MC/ET/XXIII/264
      acte de vente; Rousselet, Claude
    - DESCOUBLEAU (Henry) Evêque et seigneur de MAILLEZAIS, abbé de l'abbaye Notre-Dame de Royaumont § Comparution de Nicolas BINET, clerc du diocèse de Tours et procureur d'Henry DESCOUBLEAU, auprès des religieux de l'abbaye N.D. de Royaumont pour la prise de possession réëlle par Henry DESCOUBLEAU de l'abbaye. (Procuration de Henry DESCOUBLEAU, du 15 octobre 1626, faite à Maillezais, jointe)., 8 novembre 1626; MC/ET/XXIII/264
      procuration; Descoubleau, Henry
    - APOTHICAIRE (Compagnon); DEZEUSTRES (Jean) rue Saint-Séverin § Engagement de Jean DEZEUSTRES au service de Guillaume DUFRESNE maître apothicaire, épicier, bourgeois de Paris., 9 novembre 1626; MC/ET/XXIII/264
      Dezeustres, Jean
    - APOTHICAIRE (Apprentissage) § Alloué de Jean DEZEUSTRES, apothicaire rue Saint-Séverin chez Guillaume DUFRESNE, maître apothicaire et épicier bourgeois de Paris, pour le servir en sa charge d'apothicairerie durant un an, et ce moyennant 24 livres que ledit DUFRESNE promet lui payer à raison de 40 sols par mois; ledit DEZEUSTRES présenté par Etienne HINCELIN, maître tailleur d'habits demeurant rue Saint-Séverin., 9 novembre 1626; MC/ET/XXIII/264
    - APOTHICAIRE (Maître) épicier, bourgeois de Paris DUFRESNE (Guillaume) § Service de Jean DEZEUSTRES, apothicaire rue Saint-Séverin pour 1 an chez Guillaume DUFRESNE, 9 novembre 1626; MC/ET/XXIII/264
      contrat de travail; Dufresne, Guillaume
    - BAILLY § Vente par Claude BOUCHER, jardinier à Gentilly et Antoinette CHESNEAU, sa femme, à Pierre de LA MARTELIERE, avocat en Parlement, d'une maison couverte de chaume au village de BAILLY sur le grand chemin de Paris, lieu dit la Croix de bois, avec jardin, terres, sous la censive de l'archevêque de Paris, moyennant les charges et 550 l., 11 novembre 1626; MC/ET/XXIII/264
      acte de vente; Boucher, Claude
    - TARDIEU (Pierre) sieur de GAILLARBOIS, chanoine de la Sainte Chapelle du Palais pour 3 ans, demeurant rue des Maçons, par Saint-Séverin § Bail par Pierre TARDIEU à Fabien SYMON, sieur de LA BARRE, commis à l'audience de la chancellerie, demeurant en la cour du Palais, d'une grande maison avec grand jardin, en ladite cour du Palais, dépendant de la chanoinie et prébende de Pierre TARDIEU,[ moyennant 1100 livres de loyer annuel], 17 novembre 1626; MC/ET/XXIII/264
      bail; Tardieu, Pierre
    - Quittance par Louis Ferrand, écuyer, seigneur de La Coindrie, à Absalon Garnon, notaire au Châtelet, et Geneviève Moufle, sa femme, demeurant rue de la Harpe, paroisse Saint-Séverin, pour le rachat d'une rente constituée par ledit Garnon, le 11 avril 1625, pardevant Legay et Perlin., 19 novembre 1626; MC/ET/XXIII/264
      quittance; acte de vente; Harpe (rue de la); Ferrand, Louis; Garnon, Absalon; Legay (M.); Moufle, Geneviève; Perlin, Claude; notaire
    - JEU de PAUME de Rome, rue des Ecouffes § Quittance de rachat à François FAVEREAU, maître paumier demeurant au JEU de PAUME, 28 novembre 1626; MC/ET/XXIII/264
    - CHAHU (Gaspard) Conseiller et aumônier du Roi prieur du prieuré Saint-Gilles sur Vye en Poitou, demeurant à Paris rue Saint-Jacques, paroisse Saint-Séverin. § Constitution de rente par Antoine LE RICHE, conseiller, notaire et secrétaire du Roi, maison et couronne de France et Marie ROCHON, sa femme, à Gaspard CHAHU, 4 décembre 1626; MC/ET/XXIII/264
      constitution de rente; Chahu, Gaspard
    - LEFEBURE (Jean-Baptiste) sieur de VAUGERMAIN, avocat en la cour de Parlement et banquier expéditionnaire pour cour de Rome, demeurant rue du Foin paroisse Saint-Séverin § Quittance de Jean-Baptiste LEFEBURE à Henry DESCOUBLEAU, évêque et seigneur de MAILLEZAIS, abbé de Royaumont, par les mains de Nicolas BINET, son secrétaire, de 3 439 £ 4 s. 6 d. pour les frais de l'expédition des bulles des abbayes de Royaumont, Preuilly, Saint-Martin du Val lez Chartres., 6 décembre 1626; MC/ET/XXIII/264
      quittance; Lefebure, Jean-Baptiste
    - FAITS-DIVERS § Accords entre Isaac GODEAU, messager ordinaire de la ville de Gien à celle de Paris et Pierre DOUBLET, laboureur à Grenelle paroisse Saint-Etienne du Mont, se faisant fort de Mathieu DOUBLET, son fils qui a accroché mercredi dernier rue de la Bucherie, avec sa roue de sa charette led. GODEAU et blessé au poignet, à cause de quoi led. DOUBLET fut mis aux prisons du Petit Châtelet où il est encore à présent. GODEAU le décharge de tout l'intérêt civil, dépens dommages et intérêts moyennant 62 livres., 8 décembre 1626; MC/ET/XXIII/264
    - PARFUMEUR de la Reine de France LE MAIRE (Martin) rue Saint Honoré § Quittance de Martin LE MAIRE, 8 décembre 1626; MC/ET/XXIII/264
      quittance; Le Maire, Martin
    - Inventaire après décès de Pierre Du Moulin, sieur de Meray, avocat en la cour de Parlement demeurant rue Pierre Sarrazin, à la requête de Françoise de Rubentel, sa veuve et de ses enfants. Tapisseries, bijoux, livres, 10 décembre 1626; MC/ET/XXIII/264
      inventaire; Du Moulin, Pierre; Rubentel, Françoise de
    - TARDIEU (Richard) seiller et secrétaire du Roi maison et couronne de France, sieur du MESNIL et de CHATILLON § Inventaire des biens de défunt Richard TARDIEU à la requête de Gilles CHARLES, sa veuve, 14 décembre 1626; MC/ET/XXIII/264
      inventaire; Tardieu, Richard
    - SAINT HONORÉ (faubourg) § Bail par Paul PARENT sieur de VILLEMENON, conseiller du Roi et Intendant de l'amirauté de France, demeurant rue Hautefeuille, à Thomas GALLEZ et François HUBERT, son gendre, voituriers par terre, d'une place faisant partie de 14 arpents de terre adjugée aud. VILLEMENON et sise à la dernière maison du faubourg SAINT HONORÉ du côté des Tuileries, jusque sur le bord du fossé de la fausse porte du faubourg SAINT HONORÉ moyennant 60 livres par an., 14 décembre 1626; MC/ET/XXIII/264
      bail; Saint Honoré, faubourg
    - GERVAIS-LAURENT (rue) § Bail par Fortin LAVOINE, conseiller du Roi et lieutenant du grenier à sel de Dreux, demeurant à Paris au bout du Pont Saint-Michel, à cause de Françoise LESCUIER, sa femme, veuve de Pierre LE MAIRE son premier mari, et se portant fort de Jacques FLAMANT, bourgeois de Paris, adjudicataire des loyers d'une maison avec boutique sise rue GERVAIS-LAURENT, pour 1 an 9 mois à Simon MAULDE, avocat en Parlement de lad. maison rue GERVAIS-LAURENT, moyennant 380 livres de loyer annuel., 16 décembre 1626; MC/ET/XXIII/264
      bail; Gervais-Laurent, rue
    - FONSECQUE (Hélène de) dame de MONTANDRE, SURGERES, ANDILLE et autres lieux, femme séparée de biens et d'habitation de Isaac de LA ROCHEFOUCAULD, chevalier, conseiller du Roi en ses conseils d'état et privé, capitaine de 100 homme d'armes des ordonnances de S.M. seigneur et baron de MONTANDRE et MONTGUION; demeurant ordinairement à Surgères, gouvernement de La Rochelle, étant à présent à Paris rue Saint-Denis, au Dauphin, près Saint-Leu Saint-Gilles § Constitution par Hélène de FONSECQUE à Samuel MENJOT en règlement d'obligations (Procuration sur parchemin et avec cachet d'Isaac de LA ROCHEFOUCAULD jointe La Rochelle 14 septembre 1626), 28 décembre 1626; MC/ET/XXIII/264
      procuration; obligation; Fonsecque, Hélène de
  - Minutes. 1627, MC/ET/XXIII/265; registre. Document détérioré.
    - PRAYE (François) Apothicaire du Roi en son artillerie et maître épicier, bourgeois de Paris, demeurant au bout du Pont Saint-Michel, natif de Vienne en Dauphiné, fils de défunts Benoît PRAYE et Andrée FAURE. § Mariage de François PRAYE et de Marguerite BOYNARD fille de Pierre BOYNARD, maître sellier lormier bourgeois de Paris et Marie DAVID, sa femme, rue Vieille-Bouclerie, 3 janvier 1627; MC/ET/XXIII/265
      contrat de mariage; Praye, François
    - SAINT-DENIS (abbaye de) § Bail par Nicolas GRANDEAU, grand aumônier de l'abbaye de SAINT-DENIS à Gilles MOREAU, marchand grossier demeurant à Melun, de l'hôtel seigneurial, château de Grand Puits en Brie, appartenant au bailleur à cause de son office d'aumônier, plus des terres, de l'hôtel seigneurial de Saint-Ouen en Brie dépendances et terre, du moulin à vent de Grand Puits, etc abbaye de SAINT-DENIS moyennant 1400 livres et différentes redevances et rentes., 3 janvier 1627; MC/ET/XXIII/265
      bail; Saint-Denis, abbaye de